# 请教陈版关于不再具有控制权导致合并范围发生变化如何处理的问题

提问人：牵手 XT 时间：2019-02-25 10:08:15
问题背景：B公司系A 公司的控股子公司，A占比 81.73%，自然人股东占比 18.27%，由于 B 公司经营状况不良，连年亏损， 2018 年 A 公司与自然人股东签订委托经营协议，约定由自然人股东全权经营 B 公司，自然人股东每年需向 A 公司缴纳委托管理费，A 公司对 B 公司不再具有控制权，因此 A 公司 2018 年末不再将B 公司纳入合并范围。
问题 1 ：上述将B 公司不再纳入合并范围的处理方式是否可行？
问题 2 ：A公司 2018 年合并报表期初数仍包含B公司，期末未包含 B公司。B 公司的长期股权投资作为当年增加数，期末合并未进行长投和权益的抵销，其他资产负债科目全部作为当年减少数填列。请问该种处理方式是否正确？
问题 3 ：若上述 2 种处理方式均不正确，那么 A 公司当年不并入B 公司该以何种方式进行较为妥当？
期待陈老师的专业解答！谢谢！

回答人：chenyiwei
首先要判断：该交易是否合理、公允，是否具有商业实质？为何 A 公司无法经营好 B 公司，而该自然人股东就可以经营好？为何自然人股东愿意接手该公司，并且每年向 A 公司支付固定的金额？该交易是否合理和具有商业实质？托管后 B 的实际盈利状况如何？
这类交易的疑点很大，存在明显的利润操纵嫌疑，要认定 A丧失对 B的控制权，要非常小心，同时谨慎考虑舞弊风险的可能影响，采取恰当的应对措施。

提问人：牵手 XT 时间：2019-02-25 22:06:32
此项交易确实不合理，确实因为 B 公司亏损严重，继续纳入合并范围会严重影响 A 公司资产负债率和利润，才提出如此解决办法。现在集团和主审所已明确要这样操作，在必须出具审计报告的情况下，请教陈老师，我该采取何种应对措施以规避风险呢？

回答人：chenyiwei
这样做应不符合会计准则。考虑按特殊基础出具报告。